【裁判字號】    96,小上,38
【裁判日期】    970131
【裁判案由】    損害賠償
【裁判全文】
臺灣高雄地方法院民事裁定              96年度小上字第38號
上  訴  人  乙○○
被  上訴人  甲○○
上列當事人間請求損害賠償事件，上訴人對於中華民國96年5 月
31日本院高雄簡易庭96年度雄小字第2698號小額訴訟判決提起上
訴，裁定如下：
    主      文
上訴駁回。
第二審訴訟費用新臺幣壹仟伍佰元由上訴人負擔。
    事實及理由
一、按對於小額程序之第一審裁判之上訴，非以其違背法令為理
    由，不得為之；民事訴訟法第468 條、第469 條第1 款至第
    5 款之規定，於小額事件之上訴程序準用之，民事訴訟法第
    436 條之24第2 項、第436 條之32第2 項定有明文。又按本
    件上訴人對第二審判決提起上訴，雖以該判決違背法令不適
    用法規或適用法規不當，判決不備理由或理由矛盾為由，惟
    核其上訴理由狀所載內容，係就原審取捨證據、認定事實之
    職權行使，及依職權解釋意思表示指摘其為不當，並就原審
    已論斷者，泛言未論斷，而未具體表明合於不適用法規或適
    用法規不當、判決不備理由或理由矛盾之情形，難認對該判
    決之如何違背法令已有具體之指摘，依首揭說明，應認其上
    訴為不合法，最高法院81年度台上字第429 號著有判決意旨
    可資參照。
二、本件上訴意旨略以：(一)上訴人與被上訴人訂立之搭建遮雨棚
    工程契約，依約定被上訴人應於民國94年6 月18日交付工程
    ，但被上訴人未按期履行，經上訴人於同年月20、22日催告
    並請被上訴人於次日前來施工，業已符合「定相當期限催告
    其履行」之要件，原審竟忽略上訴人書狀所陳述之事實，而
    認定「上訴人未經催告定期履行，逕為解除契約之意思表示
    ，自不生解約之效力」云云，其判決顯有重大瑕疵及違誤且
    違背民事訴訟法第434 條(二)房屋搭建遮雨棚供承租人曬衣服
    乃出租要件，遮雨棚需完成始得以出租，原判決卻以「系爭
    遮雨棚搭建工程係在系爭建物2 樓屋外陽臺，與訴外人（即
    承租人，姓名不贅載）等人所訂立之房屋租賃契約書係分租
    系爭建物各樓層內之房間本體無涉，縱未如期搭建完成，難
    認對系爭建物造成無法使用之情」云云，其判決顯然違背民
    事訴訟法第222 條第3 項。(三)被上訴人違約，依法上訴人本
    得請求加倍返還違約金，如今上訴人僅請求退還定金新臺幣
    （下同）3,000 元，原判決卻予以駁回，顯然違背大法官釋
    字第530 號解釋，為此爰依法提起本件上訴，聲明：(一)廢棄
    原判決；(二)被上訴人應給付上訴人7,500 元及自起訴狀繕本
    送達翌日起至清償日止按年息百分之五計算之利息等語。
三、經查：上訴人前揭針對原審認定「上訴人未經催告定期履行
    ，逕為解除契約之意思表示，自不生解約之效力」、「縱遮
    雨棚未如期搭建完成，難認對系爭建物造成無法使用之情」
    所為之指摘無非針對原審取捨證據、認定事實之職權行使，
    及依職權解釋意思表示指摘其為不當，而未具體表明合於不
    適用法規或適用法規不當之情形，難認對該判決之如何違背
    法令已有具體之指摘，何況依前揭說明，民事訴訟法第469
    條第6 款判決不備理由或理由矛盾並不在小額訴訟上訴得準
    用之範圍，故上訴人之前揭指摘自非合法之上訴理由。至於
    民事訴訟法第434 條乃就判決書之記載與省略等形式為規定
    ，要與判決之實質內容有無違背法令無涉，上訴人此部分上
    訴理由亦不合法。又上訴人指摘原審駁回其返還定金3,000
    元之請求違反大法官釋字第530 號解釋云云，惟前揭釋字乃
    就司法院本於司法行政監督權之行使所發布之各注意事項及
    實施要點等，亦不得有違審判獨立之原則所為之解釋，與個
    案判決有無違背法令無關，上訴人此部分主張亦不符合對小
    額訴訟提起上訴之要件，衡諸首揭說明，應認其上訴為不合
    法。綜上所述，上訴人之上訴理由於法不合且無法補正，應
    予裁定駁回。
四、據上論結，依民事訴訟法第436 條之32第1 、2 項、第436
    條之19第1 項、第444 條第1 項、第95條、第78條，裁定如
    主文。
中    華    民    國    97    年    1     月    31    日
                  民事第四庭     審判長法  官  黃國川
                                       法  官  張茹棻
                                       法  官  黃宣撫
以上證明與原本無異。
本件不得上訴。
中    華    民    國    97    年    1     月    31    日
                                       書記官  王美玲


司法院資訊處製作；財團法人民間司法改革基金會備份。
